# 请教陈版主，长期股权投资减值

提问人：O 大白圆 O 时间：2018-12-25 04:56:56
被审计企业投资的企业持续几年严重亏损，判断存在减值迹象。我们要求对对方企业进行资产评估，然后计提减值准备，但企业并不配合，不打算对方公司进行资产评估。而且企业解释称，被投资企业有一处房产，早年投资，这几年房价暴涨，但报表上采用历史成本计量。如果按收益法或市场法评估，评估增值就会较高则不存在减值问题。如果对方企业不配合进行资产评估，我们无法估计可收回金额，这样好像很难操作了，是否仍可以依据对方企业提供的报表亏损，不考虑对方企业房产溢价，计提减值准备？

回答人：chenyiwei
1 、首先要考虑该投资房产是否与生产经营用的固定资产等属于同一个资产组。如果不属于同一个资产组，则其增值与生产经营资产组的减值不得互相抵销。 2 、即使属于同一个资产组，也要谨慎考虑该房产变现是否存在可能性及障碍，考虑将公允价值减去处置费用作为其可收回金额是否恰当，以及对公允价值的估计是否高估等。